---
title: "LAB 1 - Parte 2"
output:
    html_document:
    df_print: paged
theme: sandstone
---

```{r echo=FALSE, message=FALSE, warning=FALSE}
library(tidyverse)
source(here::here("code/lib.R"))
theme_set(theme_bw())
```
O twitter é uma rede social que oferece um espaço, atualmente, de 280 caracteres para o usuário postar sua mensagem. Também conhecido como microblogging, devido ao seu pouco espaço disponível para postagem de informação. O twitter ganha cada vez mais adeptos na internet. E com isso os usuários são capazes de expor opniões, críticas ou sentimentos em seus tweets, logo, os parlamentares brasileiros costumam utilizar a rede social para mostrar seus trabalhos, críticas outros parlamentares ou o governo, e entre outras coisas.

Com isso foram coletados alguns dados que mostram se os parlamentares da câmara e do senado possuem algum perfil no twitter,se sim, quantos seguidores possuem e como é a sua participação na rede social com tweets de próprio de contéudo e retweets.
```{r read}
perfis_twitter = read_csv(here::here("data/atividade-por-perfil-20190322.csv"))

glimpse(perfis_twitter)
```
Portanto foram criadas algumas perguntas que serão respondidas a partir das visualizações abaixo.

##No estado da paraíba, PB, quais são os deputados mais ativos no twitter?

```{r readDeputadosPB}
deputados_twitter_pb = perfis_twitter %>% 
  filter(twitter != "NA") %>%
  filter(casa == "câmara") %>%
  filter(UF == "PB") %>%
  mutate(engaj_total = as.integer(engaj_total))

glimpse(deputados_twitter_pb)
```

```{r visDeputadosPB}
deputados_twitter_pb %>%
  ggplot(mapping = aes(x = engaj_total, y = nome_eleitoral, color = partido)) +
  geom_jitter()
```


Pela visualização acima podemos ver que os depuatdos que possuem maior engajamento no twitter é Pedro Cunha Lima, Gervásio Maia e Efraim Filho. E todos os outros deputados são muito pouco ativos ou não possuem engajamento nenhum.

Para esses deputados que possuem engajamento, eles possuem mais tweets de próprio contéudo ou retweets?

```{r}
deputados_twitter_pb_engaj = deputados_twitter_pb %>%
  filter(engaj_total > 0)

glimpse(deputados_twitter_pb_engaj)
```

##Engajamento em tweets de próprio contéudo

```{r}
deputados_twitter_pb_engaj %>%
  ggplot(mapping = aes(x = engaj_total_proprio, y = nome_eleitoral, color = partido)) +
  geom_jitter()
```
Dentre de todos esses deputados, Pedro Cunha Lima é o que mais possui tweets de próprio de conteúdo juntamente com o deputado Gervásio Maia.

##Engajamento em retweets

```{r}
deputados_twitter_pb_engaj %>%
  ggplot(mapping = aes(x = engaj_total_retweet, y = nome_eleitoral, color = partido)) +
  geom_jitter()
```

Além, os dois parlamentares, Pedro Cunha Lima e Gervásio Maia possuem um grande engajamento em retweets.

Mas, olhando para a escala do eixo x nas duas visualizsções, temos que o engajamento do deputado Pedro Cunha Lima é maior em retweets, e os outros parlamentares, possuem mais tweets de conteúdo próprio do que retweets.

###Os deputados que são filiados ao PSL são ativos no twitter assim como o atual presidente da república?


```{r}
camara_psl = perfis_twitter %>%
    filter(casa == "câmara") %>%
  filter(partido == "PSL") %>%
  filter(twitter != "NA") %>%
  mutate(engaj_total = as.integer(engaj_total))

glimpse(camara_psl)
```
```{r}
camara_psl %>%
  ggplot(mapping = aes(x = engaj_total, y = nome_eleitoral)) +
  geom_jitter()
```
Podemos ver que boa parte dos deputados do PSL possuem eganjamento com valores bem próximos, além disso, os 3 deputados que são muito ativos são: Bia Kicis, Carla Zambelli e Joice Hasselmann. Existem alguns parlamentares, tais como Luiz Phillippe de Orlenas e Bragança, General Peternelli, Carlos Jordy e Alexandre Frota que são bem mais ativos que os demais.

###E quais destes parlamentares possuem são mais ativos em retweets?
```{r}
camara_psl %>%
  ggplot(mapping = aes(x = engaj_total_retweet, y = nome_eleitoral)) +
  geom_jitter()
```